臺灣高等法院刑事裁定
110年度聲字第4481號
聲  請  人  臺灣高等檢察署檢察官
受  刑  人  陳亦評





上列聲請人因受刑人數罪併罰有二裁判以上，聲請定其應執行之
刑（聲請案號：臺灣高等檢察署110年度執聲字第2015號），本
院裁定如下：
    主  文
陳亦評犯如附表所示各罪所處之刑，應執行有期徒刑拾年壹月。
    理  由
一、聲請意旨略以：上列受刑人陳亦評因違反毒品危害防制條例
    等數罪，先後經判決確定如附表，應依刑法第53條、第51條
    第5款、第50條第1項第1款、第2項規定，定其應執行之刑，
    爰依刑事訴訟法第477條第1項聲請裁定等語。
二、按「裁判確定前犯數罪者，併合處罰之。但有下列情形之一
    者，不在此限：一、得易科罰金之罪與不得易科罰金之罪。
    二、得易科罰金之罪與不得易服社會勞動之罪。三、得易服
    社會勞動之罪與不得易科罰金之罪。四、得易服社會勞動之
    罪與不得易服社會勞動之罪」、「前項但書情形，受刑人請
    求檢察官聲請定應執行刑者，依第51條規定定之」、「數罪
    併罰，有二裁判以上者，依第51條之規定，定其應執行之刑
    」、「數罪併罰，分別宣告其罪之刑，依下列各款定其應執
    行者：……五、宣告多數有期徒刑者，於各刑中之最長期以上
    ，各刑合併之刑期以下，定其刑期。但不得逾30年」，刑法
    第50條第1項、第2項、第53條、第51條第5款分別定有明文
    。再者，法律上屬於自由裁量之事項，有其外部性界限及內
    部性界限，並非概無拘束。依據法律之具體規定，法院應在
    其範圍選擇為適當之裁判者，為外部性界限；而法院為裁判
    時，應考量法律之目的，及法律秩序之理念所在者，為內部
    性界限。法院為裁判時，二者均不得有所踰越。在數罪併罰
    ，有二裁判以上，定其應執行之刑時，固屬於法院自由裁量
    之事項，然仍應受前揭外部性界限及內部性界限之拘束（最
    高法院94年度台非字第233號判決意旨參照）。又刑事訴訟
    法第370條第2項「前項所稱刑，指宣告刑及數罪併罰所定應
    執行之刑」、第3項「第1項規定，於第一審或第二審數罪併
    罰之判決，一部上訴經撤銷後，另以裁定定其應執行之刑時
    ，準用之」之規定，已針對第二審上訴案件之定應執行之刑
    ，明定有不利益變更禁止原則之適用；而分屬不同案件之數
    罪併罰有應更定執行刑之情形，倘一裁判宣告數罪之刑，曾
    經定其執行刑，再與其他裁判宣告之刑定其執行刑時，在法
    理上亦應同受此原則之拘束，亦即，另定之執行刑，其裁量
    所定之刑期，不得較重於前定之執行刑加計後裁判宣告之刑
    之總和（最高法院103年度台抗字第707號、第674號裁定意
    旨參照）。另定應執行之刑，應由犯罪事實最後判決法院之
    檢察官聲請該法院裁定之，不能因犯罪之一部分所科之刑業
    經執行完畢而認檢察官之聲請為不合法，予以駁回，至已執
    行部分應如何處理，係檢察官指揮執行問題，與定應執行刑
    之裁定無涉（最高法院93年度台抗字第621號、94年度台抗
    字第47號裁定意旨參照）。
三、經查：受刑人因犯如附表所示之罪，經如附表所示法院各判
    處如附表所示之刑，均經分別確定在案，此有臺灣新北地方
    法院109年度交簡字第121號刑事簡易判決、108年度訴字第9
    85號刑事判決、本院109年度上訴字第927號刑事判決、最高
    法院110年度台上字第1845號刑事判決及本院被告前案紀錄
    表等在卷可參。受刑人所犯如附表所示各罪中，有得易科罰
    金亦得易服社會勞動之罪（編號1），復有不得易科罰金亦
    不得易服社會勞動之罪（編號2至12），雖已合於刑法第50
    條第1項但書規定，惟受刑人已請求檢察官聲請定其應執行
    刑，有「定刑聲請切結書」附卷可憑，自應依據刑法第50條
    第2項規定，依同法第51條規定定其應執行刑。茲檢察官聲
    請最後事實審之本院就受刑人所犯如附表所示之罪定應執行
    之刑，本院審核後認檢察官之聲請於法並無不合，爰就受刑
    人所犯如附表所示之罪，依刑法第51條第5款限制加重原則
    規定之外部性界限（即以最長期宣告刑有期徒刑7年8月為下
    限，但不得逾30年），並參酌如附表編號2至12所示之罪曾
    經本院以109年度上訴字第927號判決應執行有期徒刑10年，
    嗣經最高法院以110年度台上字第1845號判決上訴駁回確定
    【是此時裁量所定刑期，不得較重於前定執行刑（有期徒刑
    10年）加計其餘裁判宣告刑（有期徒刑2月）之總和有期徒
    刑10年2月】，再考量受刑人之犯罪次數、情節及貫徹刑法
    量刑公平正義理念，並參酌受刑人所表示之書面意見（見本
    院查詢表）等情，定受刑人應執行之刑。
據上論斷，應依刑事訴訟法第477條第1項，刑法第50條第2項、
第53條、第51條第5款，裁定如主文。
中　　華　　民　　國　　110 　年　　11　　月　　30　　日
                  刑事第十八庭  審判長法  官  何俏美
                                      法  官  葉乃瑋
                                      法  官  黃紹紘
以上正本證明與原本無異。
如不服本裁定，應於收受送達後5日內向本院提出抗告狀。
                                      書記官  顏淑華
中　　華　　民　　國　　110 　年　　12　　月　　3 　　日

附表
編    號  1 2 3 罪    名  不能安全駕駛致交通危險罪 （駕駛動力交通工具吐氣所含酒精濃度達每公升0.25毫克以上罪） 毒品危害防制條例 （販賣第二級毒品罪） 毒品危害防制條例 （販賣第二級毒品罪） 宣 告 刑  有期徒刑2月 有期徒刑2年8月 有期徒刑2年8月 犯罪日期  民國108年12月9日 108年6月中旬 108年7月2日 偵查機關年度案號  臺灣新北地方檢察署109年度速偵字第38號 臺灣新北地方檢察署108年度偵字第28156號等 臺灣新北地方檢察署108年度偵字第28156號等 最後事實審 法院 臺灣新北地方法院 臺灣高等法院 臺灣高等法院  案號 109年度交簡字第121號 109年度上訴字第927號 109年度上訴字第927號  判決日期 109年1月30日 109年7月30日 109年7月30日 確定判決 法院 臺灣新北地方法院 最高法院 最高法院  案號 109年度交簡字第121號 110年度台上字第1845號 110年度台上字第1845號  確定日期 109年3月10日 110年2月4日 110年2月4日 是否為得易科罰金之案件  是 否 否 是否為得易服社會勞動之案件  是 否 否 備    註  臺灣新北地方檢察署109年度執字第3925號（109年度執緝字第2885號，已執行完畢） 臺灣新北地方檢察署110年度執字第2851號（110年度執緝字第1691號） 臺灣新北地方檢察署110年度執字第2851號（110年度執緝字第1691號）    編號2至12業經臺灣高等法院以109年度上訴字第927號判決應執行有期徒刑10年，嗣經最高法院以110年度台上字第1845號判決上訴駁回確定  

編    號  4 5 6 罪    名  毒品危害防制條例 （販賣第二級毒品罪） 毒品危害防制條例 （販賣第二級毒品罪） 毒品危害防制條例 （販賣第二級毒品罪） 宣 告 刑  有期徒刑2年8月 有期徒刑2年8月 有期徒刑2年6月 犯罪日期  108年7月1日 108年8月12日 108年7月4日 偵查機關年度案號  臺灣新北地方檢察署108年度偵字第28156號等 臺灣新北地方檢察署108年度偵字第28156號等 臺灣新北地方檢察署108年度偵字第28156號等 最後事實審 法院 臺灣高等法院 臺灣高等法院 臺灣高等法院  案號 109年度上訴字第927號 109年度上訴字第927號 109年度上訴字第927號  判決日期 109年7月30日 109年7月30日 109年7月30日 確定判決 法院 最高法院 最高法院 最高法院  案號 110年度台上字第1845號 110年度台上字第1845號 110年度台上字第1845號  確定日期 110年2月4日 110年2月4日 110年2月4日 是否為得易科罰金之案件  否 否 否 是否為得易服社會勞動之案件  否 否 否 備    註  臺灣新北地方檢察署110年度執字第2851號（110年度執緝字第1691號） 臺灣新北地方檢察署110年度執字第2851號（110年度執緝字第1691號） 臺灣新北地方檢察署110年度執字第2851號（110年度執緝字第1691號）   編號2至12業經臺灣高等法院以109年度上訴字第927號判決應執行有期徒刑10年，嗣經最高法院以110年度台上字第1845號判決上訴駁回確定   

編    號  7 8 9 罪    名  毒品危害防制條例 （販賣第二級毒品罪） 毒品危害防制條例 （販賣第二級毒品罪） 毒品危害防制條例 （販賣第一級毒品罪） 宣 告 刑  有期徒刑2年4月 有期徒刑2年8月 有期徒刑7年8月 犯罪日期  108年7月12日 108年7月10日 108年7月12日 偵查機關年度案號  臺灣新北地方檢察署108年度偵字第28156號等 臺灣新北地方檢察署108年度偵字第28156號等 臺灣新北地方檢察署108年度偵字第28156號等 最後事實審 法院 臺灣高等法院 臺灣高等法院 臺灣高等法院  案號 109年度上訴字第927號 109年度上訴字第927號 109年度上訴字第927號  判決日期 109年7月30日 109年7月30日 109年7月30日 確定判決 法院 最高法院 最高法院 最高法院  案號 110年度台上字第1845號 110年度台上字第1845號 110年度台上字第1845號  確定日期 110年2月4日 110年2月4日 110年2月4日 是否為得易科罰金之案件  否 否 否 是否為得易服社會勞動之案件  否 否 否 備    註  臺灣新北地方檢察署110年度執字第2851號（110年度執緝字第1691號） 臺灣新北地方檢察署110年度執字第2851號（110年度執緝字第1691號） 臺灣新北地方檢察署110年度執字第2851號（110年度執緝字第1691號）   編號2至12業經臺灣高等法院以109年度上訴字第927號判決應執行有期徒刑10年，嗣經最高法院以110年度台上字第1845號判決上訴駁回確定   

編    號  10 11 12 罪    名  毒品危害防制條例 （販賣第二級毒品罪） 毒品危害防制條例 （販賣第二級毒品罪） 毒品危害防制條例 （販賣第一級毒品罪） 宣 告 刑  有期徒刑2年8月 有期徒刑4年 有期徒刑7年7月 犯罪日期  108年7月13日 108年7月16日 108年7月21日 偵查機關年度案號  臺灣新北地方檢察署108年度偵字第28156號等 臺灣新北地方檢察署108年度偵字第28156號等 臺灣新北地方檢察署108年度偵字第28156號等 最後事實審 法院 臺灣高等法院 臺灣高等法院 臺灣高等法院  案號 109年度上訴字第927號 109年度上訴字第927號 109年度上訴字第927號  判決日期 109年7月30日 109年7月30日 109年7月30日 確定判決 法院 最高法院 最高法院 最高法院  案號 110年度台上字第1845號 110年度台上字第1845號 110年度台上字第1845號  確定日期 110年2月4日 110年2月4日 110年2月4日 是否為得易科罰金之案件  否 否 否 是否為得易服社會勞動之案件  否 否 否 備    註  臺灣新北地方檢察署110年度執字第2851號（110年度執緝字第1691號） 臺灣新北地方檢察署110年度執字第2851號（110年度執緝字第1691號） 臺灣新北地方檢察署110年度執字第2851號（110年度執緝字第1691號）   編號2至12業經臺灣高等法院以109年度上訴字第927號判決應執行有期徒刑10年，嗣經最高法院以110年度台上字第1845號判決上訴駁回確定